sk-SK: Materiál fólie na blanu bubna: Aramidové vlákno (Kevlar); Fiberskyn / syntetický vláknový laminát; Prírodná koža; Nylon; PET (Mylar); Iné
ro-RO: Materialul foliei membranei de tobă: Fibră aramidă (Kevlar); Fiberskyn / laminat din fibră sintetică; Piele naturală; Nailon; PET (Mylar); Altele
cs: Materiál fólie pro bubnovou blánu: Aramidové vlákno (Kevlar); Fiberskyn / laminát ze syntetických vláken; Přírodní kůže; Nylon; PET (Mylar); Jiné
sl-SI: Material folije za glavo bobna: Aramidna vlakna (Kevlar); Fiberskyn/laminat iz sintetičnih vlaken; Naravna koža; Najlon; PET (Mylar); Drugo
pt-PT: material de filme para pele de tambor: Fibra de aramida (Kevlar); Fiberskyn/laminado de fibra sintética; Pele natural; Nylon; PET (Mylar); Outro
ja: ドラムヘッドフィルム素材: アラミド繊維 (Kevlar); ファイバースキン/合成繊維ラミネート; 天然皮革; ナイロン; PET (マイラー); その他
da: Trommeskindets filmmateriale: Aramidfiber (Kevlar); Fiberskyn / syntetisk fiberlaminat; Naturskind; Nylon; PET (Mylar); Andet
tr: Davul derisi film malzemesi: Aramid fiber (Kevlar); Fiberskyn / sentetik fiber laminat; Doğal deri; Naylon; PET (Mylar); Diğer
hr-HR: Materijal folije za membranu bubnja: Aramidna vlakna (Kevlar); Fiberskyn / laminat od sintetičkih vlakana; Prirodna koža; Najlon; PET (Mylar); Ostalo
nl: Drumvel folie materiaal: Aramidevezel (Kevlar); Fiberskyn / synthetisch vezellaminaat; Natuurlijke huid; Nylon; PET (Mylar); Overige
en: Drum head film material: Aramid fiber (Kevlar); Fiberskyn / synthetic fiber laminate; Natural skin; Nylon; PET (Mylar); Other
es: Material de la película de los parches para tambor: Fibra de aramida (Kevlar); Fiberskyn/laminado de fibra sintética; Piel natural; Nailon; PET (Mylar); Otro
bg-BG: Материал на фолиото на мембраната за барабан: Арамидни влакна (Kevlar); Fiberskyn / ламинат от синтетични влакна; Естествена кожа; Найлон; PET (Mylar); Друго
lt-LT: Būgno membranos plėvelės medžiaga: Aramidinio pluošto (Kevlar); „Fiberskyn“ / sintetinio pluošto laminatas; Natūrali oda; Nailonas; PET („Mylar“); Kita
el: Υλικό μεμβράνης κεφαλής τυμπάνου: Ίνες αραμιδίου (Kevlar); Fiberskyn / laminate συνθετικών ινών; Φυσικό δέρμα; Νάιλον; PET (Mylar); Άλλο
fi: Rumpukalvon materiaali: Aramidikuitu (Kevlar); Fiberskyn / synteettinen kuitulaminaatti; Luonnonnahka; Nailon; PET (Mylar); Muu
hu: Dobfejfólia anyaga: Aramidszál (Kevlar); Fiberskyn / szintetikus szál laminátum; Természetes bőr; Nejlon; PET (Mylar); Egyéb
zh-CN: 鼓皮薄膜材料: 芳纶纤维 (Kevlar); Fiberskyn/合成纤维层压板; 天然皮革; 尼龙; PET (聚酯薄膜); 其他
ru: Материал пленки барабанной кожи: Арамидное волокно (Kevlar); Fiberskyn / ламинат из синтетического волокна; Натуральная кожа; Нейлон; PET (майлар); Другое
fr: Matériau du film de la peau de batterie: Fibre d’aramide (Kevlar); Fiberskyn / stratifié de fibres synthétiques; Peau naturelle; Nylon; PET (Mylar); Autre
th: วัสดุแผ่นฟิล์มของหนังกลอง: เส้นใยอะรามิด (เคฟลาร์); ไฟเบอร์สกิน / เส้นใยสังเคราะห์ลามิเนต; หนังธรรมชาติ; ไนลอน; PET (ไมลาร์); อื่นๆ
nb: Materiale for trommeskinnfilm: Aramidfiber (Kevlar); Fiberskyn / syntetisk fiberlaminat; Naturskinn; Nylon; PET (Mylar); Annet
pl: Materiał folii naciągu perkusyjnego: Włókno aramidowe (Kevlar); Fiberskyn / laminat z włókna syntetycznego; Skóra naturalna; Nylon; PET (Mylar); Inne
ko: 드럼 헤드 필름 재질: 아라미드 섬유(Kevlar); 파이버스킨/합성 섬유 라미네이트; 천연 가죽; 나일론; PET(마일라); 기타
vi: Vật liệu màng mặt trống: Sợi aramid (Kevlar); Fiberskyn / laminate sợi tổng hợp; Da tự nhiên; Nylon; PET (Mylar); Khác
sv: Trumskinnsfilmmaterial: Aramidfiber (Kevlar); Fiberskyn/syntetfiberlaminat; Naturskinn; Nylon; PET (Mylar); Övrigt
zh-TW: 鼓皮薄膜材質: 芳綸纖維 (Kevlar); 仿獸皮 / 合成纖維層壓板; 天然皮革; 尼龍; PET (聚酯薄膜); 其他
de: Material der Trommelfellfolie: Aramidfaser (Kevlar); Fiberskyn / Synthetikfaser-Laminat; Naturfell; Nylon; PET (Mylar); Sonstige
it: materiale per pellicole per pellicole di tamburo: Fibra aramidica (Kevlar); Fiberskyn / laminato di fibra sintetica; Pelle naturale; Nylon; PET (Mylar); Altro
pt-BR: Material da película para pele de tambor: Fibra de aramida (Kevlar); Fiberskyn / laminado de fibra sintética; Pele natural; Nylon; PET (Mylar); Outros